【裁判字號】    98,聲減,403
【裁判日期】    981013
【裁判案由】    聲請減刑及定應執行刑
【裁判全文】
臺灣高等法院刑事裁定              98年度聲減字第403號
聲  請  人  臺灣高等法院檢察署檢察官
受  刑  人  甲○○
上列受刑人因公共危險等案件，已經判決罪刑確定，聲請人聲請
減刑及定其應執行之刑（聲請案號：臺灣高等法院檢察署98年度
聲減字第357號），本院裁定如下：
   主  文
甲○○所犯服用酒類，不能安全駕駛動力交通工具而駕駛等罪，
均減刑，詳如附表所載，應執行有期徒刑陸月，如易科罰金，以
新台幣玖佰元即銀元佰元折算壹日。
   理  由
一、查受刑人甲○○於附表所列日期犯如附表所列之罪，經如附
    表所列之法院判處如附表所列之刑確定在案。茲檢察官以其
    所犯上開各罪，犯罪時間均在民國96年4月24日以前，悉合
    於中華民國96年罪犯減刑條例第2條第1項第3款規定，應依
    同條例第8條第1項、第3項、第10條第1項、第12條規定聲請
    裁定減刑並定其應執行刑，並依同條例第9條諭知易科罰金
    之折算標準。
二、刑法第2條第1項規定：「行為後法律有變更者，適用行為時
    之法律。但行為後之法律有利於行為人者，適用最有利於行
    為人之法律」。依刑法第51條定應執行刑時，「裁判確定前
    犯數罪，其中一罪在新法施行前者，亦同（即亦應為新舊法
    比較）。」本件受刑人於裁判確定前犯數罪，其中所犯如附
    表編號二所示之罪係於95年7月1日之前犯之，而刑法第51條
    業於94年1月7日修正公布，並於95年7月1日施行，修正前刑
    法第51條第5款規定：「宣告多數有期徒刑者，於各刑中之
    最長期以上，各刑合併之刑期以下，定其刑期。但不得逾二
    十年。」修正後刑法第51條第5款規定：「宣告多數有期徒
    刑者，於各刑中之最長期以上，各刑合併之刑期以下，定其
    刑期。但不得逾三十年」比較結果，修正後刑法並非較有利
    於行為人，依刑法第2條第1項前段之規定，仍應依修正前刑
    法，定其應執行之刑。又94年2月2日修正公布，95年7月1日
    施行之刑法第41條第1項前段規定：「犯最重本刑為五年以
    下有期徒刑以下之刑之罪，而受六個月以下有期徒刑或拘役
    之宣告，因身體、教育、職業、家庭之關係或其他正當事由
    ，執行顯有困難者，得以一元以上三元以下折算一日，易科
    罰金。」又修正前罰金罰鍰提高標準條例第2條前段（現已
    刪除）規定，就其原定數額提高為100倍折算1日，則修正前
    易科罰金折算標準，應以銀元300元折算1日，經折算為新臺
    幣後，應以新臺幣900元折算為1日。惟95年7月1日修正公布
    施行之刑法第41條第1項前段則規定：「犯最重本刑為五年
    以下有期徒刑以下之刑之罪，而受六個月以下有期徒刑或拘
    役之宣告者，得以新臺幣一千元、二千元或三千元折算一日
    ，易科罰金。」經比較修正前後之易科罰金折算標準，以修
    正前之規定，較有利於被告，則應依刑法第2條第1項前段，
    適用修正前刑法第41條第1項前段及罰金罰鍰提高標準條例
    第2條前段之規定，定其折算標準。又94年2月2日公布，並
    自95年7月1日施行之刑法施行法第3條之1第3項規定：「於
    94年1月7日刑法修正施行前犯併合處罰數罪中之一罪，且該
    數罪均符合第41條第1項得易科罰金之規定者，適用修正之
    刑法第41條第2項規定。」是數罪併罰定應執行之刑者，若
    其中一罪在95年6月30日刑法修正施行前犯者，且其餘數罪
    均符合第41條第1項得易科罰金之規定者，依前開規定自應
    適用修正前之刑法第41條第2項之規定。
三、按附表編號一服用酒類，不能安全駕駛動力交通工具而駕駛
    罪業已執行完畢，依中華民國96年罪犯減刑條例第8條第1項
    之規定，「執行完畢」原不在減刑之列，惟合於同條例第10
    條第1項之規定（臺灣高等法院第三次刑事庭庭長會議討論
    中華民國96年罪犯減刑條例法律問題(三)決議參照），經核聲
    請尚無不合，應予准許。
四、本件受刑人於裁判確定前犯數罪，均符合刑法第41條第1項
    得易科罰金之規定，且其中所犯附表編號二所示之罪係於95
    年7月1日刑法修正施行前所犯，是聲請人聲請就附表編號一
    、二所減得之刑，定其應執行之刑，自應依刑法施行法第3
    條之1，應適用90年1月4日修正之刑法第41條第2項規定，併
    諭知易科罰金之折算標準。
五、爰依中華民國九十六年罪犯減刑條例第2條第1項第3款、第8
    條第1項、第3項、第9條、第10條第1項、第12條，刑法第2
    條第1項、修正前刑法第41條、第51條第5款，刑法施行法第
    3條之1第3項，修正前罰金罰鍰提高標準條例第2條，現行法
    規所定貨幣單位折算新臺幣條例第2條，裁定如主文。
中    華    民    國    98    年    10    月    13    日
                    刑事第十二庭審判長法  官  蔡永昌
                                      法  官  陳榮和
                                      法  官  蔡國在
以上正本證明與原本無異。
如不服本裁定，應於收受送達後五日內向本院提出抗告狀。
                                      書記官  顧哲瑜
中    華    民    國    98    年    10    月    14    日
受刑人甲○○減刑及定應執行刑之刑案件一覽表
┌──┬──┬───┬────┬────┬────┬─────┬──┬─────┬──┬──┬──┬───┐
│編號│罪名│宣告刑│所犯法條│犯罪日期│偵查年度│最後事實審│判決│確定判決之│確定│合於│減刑│備註  │
│    │    │      │        │        │        │法院      │    │法院      │    │96年│後刑│      │
│    │    │      │        │        │   及   ├─────┤    ├─────┤    │罪犯│度  │      │
│    │    │      │        │        │        │最後事實審│    │確定判決法│    │減刑│    │      │
│    │    │      │        │        │案    號│法院之案號│日期│院之案號  │日期│條例│    │      │
├──┼──┼───┼────┼────┼────┼─────┼──┼─────┼──┼──┼──┼───┤
│ 一 │服用│有期徒│刑法第  │95年12月│臺灣桃園│臺灣桃園地│95年│臺灣桃園地│96年│第3 │有期│桃園地│
│    │酒類│刑月│185條之 │2日晚間6│地方法院│方法院    │12月│方法院    │2月 │條第│徒刑│檢96年│
│    │，不│，如易│3       │時許    │檢察署95│95年度    │29日│95年度    │27日│1項 │壹月│度執字│
│    │能安│科罰金│        │        │年度偵字│壢交簡字第│    │壢交簡字  │    │第15│又拾│第3950│
│    │全駕│，以壹│        │        │第26389 │2423號    │    │第2423號  │    │款  │伍日│號（已│
│    │駛動│仟元折│        │        │號      │          │    │          │    │    │，如│執畢）│
│    │力交│算壹日│        │        │        │          │    │          │    │    │易科│      │
│    │通工│      │        │        │        │          │    │          │    │    │罰金│      │
│    │具而│      │        │        │        │          │    │          │    │    │以壹│      │
│    │駕駛│      │        │        │        │          │    │          │    │    │仟元│      │
│    │罪  │      │        │        │        │          │    │          │    │    │折算│      │
│    │    │      │        │        │        │          │    │          │    │    │壹日│      │
├──┼──┼───┼────┼────┼────┼─────┼──┼─────┼──┼──┼──┼───┤
│ 二 │肇事│有期徒│刑法第  │93年3月 │臺灣桃園│臺灣高等法│96年│最高法院  │98年│第2 │有期│桃園地│
│    │逃逸│刑拾月│185條之4│12日淩晨│地方法院│院        │3月 │98年度台上│8月 │條第│徒刑│檢98年│
│    │罪  │      │        │4時至4時│檢察署93│95年度交上│8日 │字第4846號│27日│1項 │伍月│度執字│
│    │    │      │        │29分間某│年度偵字│訴字第126 │    │          │    │第3 │，如│第    │
│    │    │      │        │時許    │第14704 │號        │    │          │    │款  │易科│13444 │
│    │    │      │        │        │號      │          │    │          │    │    │罰金│號    │
│    │    │      │        │        │        │          │    │          │    │    │，以│      │
│    │    │      │        │        │        │          │    │          │    │    │新台│      │
│    │    │      │        │        │        │          │    │          │    │    │幣玖│      │
│    │    │      │        │        │        │          │    │          │    │    │佰元│      │
│    │    │      │        │        │        │          │    │          │    │    │即銀│      │
│    │    │      │        │        │        │          │    │          │    │    │元│      │
│    │    │      │        │        │        │          │    │          │    │    │佰元│      │
│    │    │      │        │        │        │          │    │          │    │    │折算│      │
│    │    │      │        │        │        │          │    │          │    │    │壹日│      │
└──┴──┴───┴────┴────┴────┴─────┴──┴─────┴──┴──┴──┴───┘


司法院資訊處製作；財團法人民間司法改革基金會備份。
